【裁判字號】    89,交訴,110
【裁判日期】    900214
【裁判案由】    公共危險等
【裁判全文】
臺灣高雄地方法院刑事判決                        八十九年度交訴字第一一號
    公  訴  人  臺灣高雄地方法院檢察署檢察官
    被      告  甲○○
右列被告因公共危險等案件，經檢察官提起公訴（八十九年度偵字第八０二九號），
本院判決如左：
    主  文
甲○○因過失傷害人，處有期徒刑參月。又駕駛動力交通工具肇事，致人受傷而逃逸
，處有期徒刑捌月。應執行有期徒刑拾月。
    事  實
一、甲○○於民國八十九年三月九日下午一時三十分許，駕駛車牌號碼ＵＳ─八八０
    三號自小貨車，沿高雄市○○○路由東往西方向行駛，其本應注意汽車行進中，
    駕駛人應注意車前狀況，隨時採取必要之安全措施，以避免危險之發生，而依當
    時情形，又無不能注意之情事，竟疏未注意，適有乙○○駕駛車牌號碼ＹＵ─五
    一一二號自小客車，亦同方向行駛至該路段後，於路邊停車並下車立於左前車門
    之際，遭甲○○所駕駛之車之右前車燈撞及，致乙○○受有右大腿、尾骨骨折、
    右側臀部皮下瘀血等傷害，甲○○於肇事致人受傷後，竟未將乙○○送醫急救，
    反而駕車逃逸，嗣經乙○○記下車牌號碼報警循線查獲。
二、案經乙○○訴由高雄市政府警察局左營分局報請臺灣高雄地方法院檢察署檢察官
    偵查起訴。
    理  由
一、訊據被告甲○○對於在右揭時、地因駕駛自小貨車，因疏未注意車前人、車狀況
    ，致撞及因於路邊停車並下車立於前車門之乙○○，使乙○○受有前開傷害之事
    實，並不否認，惟辯稱當初並不知有撞到人，是警察通知後到現場比對，才知撞
    到人云云，但查，右揭事實業據告訴人乙○○指述綦詳，並有道路交通事故調查
    報告表、照片、診斷證明書在卷足憑，而依肇事車輛之於肇事後所拍攝之照片顯
    示（附於偵查卷中），被告之小貨車右前方向燈破損，而告訴人乙○○之自小客
    車左前門門把處亦有凹陷扭曲之痕跡，是其若僅係輕微擦撞，應僅會產生刮痕，
    斷不致於會產生如此之撞痕，況以同向之兩台車之右前車頭與左前車門相撞，而
    告訴人又係立於車門旁，被告辯稱不知有撞到人，顯與常情有違，是被告所辯顯
    不足採。
二、按車輛行駛時，駕駛人應注意車前狀況，並隨時採取必要之安全措施，道路交通
    安全規則第九十四條第三項定有明文。被告既考領有普通小客車駕照，對於前揭
    規定自無法諉為不知，且前揭規定亦為被告應注意之事項，況依當時天候晴朗，
    路面乾燥無缺陷，視距良好，此有前開道路交通事故調查報告表足資佐憑，又依
    被告之智識、能力亦無不能注意之情事，竟疏於注意，於通過上開路段時，未注
    意車前動態，並採取適當、必要及有效之安全措施，致肇事使告訴人受傷，其有
    過失，已經明顯，而告訴人之受傷與被告之過失行為間並有相當因果關係，是本
    案罪證已臻明確，被告犯行堪以認定。
三、被告甲○○駕駛自小貨車，疏未注意車前狀況，撞及乙○○，致使乙○○受傷後
    猶駕車逃逸，核其所為，係犯刑法第二百八十四條第一項前段之過失傷害罪、第
    一百八十五條之四駕駛動力交通工具肇事致人受傷而逃逸罪。而被告所犯上開二
    罪名間，犯意各別，行為互殊，犯罪構成要件不同，應予分論併罰。爰審酌被告
    犯後態度尚佳，對於告訴人亦已支付部份醫藥費用、看護費用，及因疏未注意車
    前狀況，而撞及告訴人肇事，惟於肇事後竟枉顧告訴人之生命安全逕行離去，及
    本件交通事故之過失程度、對告訴人所生損害等一切情狀，分別量處如主文所示
    之刑，並定其應執行之刑，以示懲儆。
據上論斷，應依刑事訴訟法第二百九十九條第一項前段，刑法第一百八十五條之四、
第二百八十四條第一項前段、第五十一條第五款，罰金罰鍰提高標準條例第一條前段
，判決如主文。
中      華      民      國      九十      年      二      月    十四    日
                                  臺灣高雄地方法院交通法庭
                                      法  官
右為正本，係照原本作成，證明與原本無異。
如不服本判決，應於送達後十日內，向本院提出上訴狀。
                                      書記官
中      華      民      國    八十        年            月              日
附錄本判決論罪之法條：
刑法二百八十四條第一項前段
  因過失傷害人者，處六月以下有期徒刑、拘役或五百元以下罰金。


司法院資訊處製作；財團法人民間司法改革基金會備份。
